---
title: "Informe Parcial 1 Estadística Bayesiana"
author: "Jennifer Salazar"
date: "27/4/2021"
output: html_document
---

```{r setup, include=FALSE}
knitr::opts_chunk$set(echo = TRUE)
```

### Datos gráfico a mano alzada sobre el número de barberos/peluqueros/estilistas de la ciudad de Medellín

```{r}
library(readxl)
Num_barberos <- read_excel("Num_barberos.xlsx")
Num_barberos <- data.frame(Num_barberos)
```

```{r}
head(Num_barberos)
```


## Gráfico de las distribuciones aprioris en cada uno de los expertos y su promedio

distribución del número de barberos para el Experto 1

```{r}
plot(Num_barberos$Num_barberos, Num_barberos$Experto1, type='l',ylab='Densidad',xlab='Cantidad de Barberos/peluqeros/estilistas', pch=19, col="purple", main="distribución del número de barberos para el Experto 1")
grid()
```



distribución del número de barberos para el Experto 2

```{r}
plot(Num_barberos$Num_barberos, Num_barberos$Experto2, type='l',ylab='Densidad',xlab='Cantidad de Barberos/peluqeros/estilistas', pch=19, col="blue", main="distribución del número de barberos para el Experto 2")
grid()
```



distribución del número de barberos para el Experto 3

```{r}
plot(Num_barberos$Num_barberos, Num_barberos$Experto3, type='l',ylab='Densidad',xlab='Cantidad de Barberos/peluqeros/estilistas', pch=19, col="cyan4", main="distribución del número de barberos para el Experto 3")
grid()
```


Distribución del número de barberos en la ciudad de Medellín

```{r}
promedio_barberos <- rowMeans(data.frame(Num_barberos$Experto1, Num_barberos$Experto2, Num_barberos$Experto3))
```


```{r}
plot(Num_barberos$Num_barberos,promedio_barberos,type='l',col='red', pch=19)
grid()
```



Distribución del número de barberos para los tres expertos y su promedio

```{r}
# Proporciones en cada una de las muestras
res1<-prop.table(Num_barberos$Experto1)
res2<-prop.table(Num_barberos$Experto2)
res3<-prop.table(Num_barberos$Experto3)

# Mezclando muestras de los expertos
res4<-prop.table(promedio_barberos)
```

```{r, fig.align="center"}
plot(Num_barberos$Num_barberos, res1, type='l',ylab='Densidad',xlab='Cantidad de Barberos/peluqeros/estilistas', ylim=c(0,0.35), pch=19, col="purple")
title(main='Número de expertos en cabellos masculinos en la ciudad de Medellín')
points(Num_barberos$Num_barberos,res2,type='l',col='blue', pch=19)
points(Num_barberos$Num_barberos,res3,type='l',col='cyan4', pch=19)
points(Num_barberos$Num_barberos,res4,type='l',col='red', pch=19)
grid()
legend("topright",c('Experto 1','Experto 2','Experto3','Promedio'),lty=c(1,1,1,1),
col=c('purple','blue','cyan4','red'))
```



# Simulación

Se saca una muestra de tamaño 1500 con reemplazo de la información suministrada por el experto 1

```{r}
#Muestra experto 1
Nsim <-1000
n.seguridad1 <- 1.5
muestra1<-sample(Num_barberos[,1],Nsim*n.seguridad1,replace=T,prob=Num_barberos$Experto1)
```

<br>

Se saca una muestra de tamaño 7000 con reemplazo de la información suministrada por el experto 2

```{r}
Nsim <-1000
n.seguridad2 <- 7
muestra2<-sample(Num_barberos[,1],Nsim*n.seguridad2,replace=T,prob=Num_barberos$Experto2)
```

<br>

Se saca una muestra de tamaño 4000 con reemplazo de la información suministrada por el experto 3

```{r}
Nsim <-1000
n.seguridad3 <- 4
muestra3<-sample(Num_barberos[,1],Nsim*n.seguridad3,replace=T,prob=Num_barberos$Experto3)
```

```{r}
# Mezclando muestras de los expertos
res4<-prop.table(table(c(muestra1,muestra2, muestra3)))
res4
```

<br>



Distribución del número de barberos para los tres expertos y su promedio

```{r, fig.align="center"}
plot(prop.table(table(muestra1)), type='l',ylab='Densidad',xlab='Cantidad de Barberos/peluqeros/estilistas', pch=19, col="purple", ylim = c(0, 0.25), lwd = 1)
title(main='Número de expertos en cabellos masculinos en la ciudad de Medellín')
points(prop.table(table(muestra2)),type='l',col='blue', pch=19, lwd = 1)
points(prop.table(table(muestra3)),type='l',col='cyan4', pch=19,lwd = 1)
points(sort(unique(c(muestra1,muestra2, muestra3))),res4,type='l',col='red', pch=19, lwd = 2)
grid()
legend("topright",c('Experto 1','Experto 2','Experto3','Promedio'),lty=c(1,1,1,1),
col=c('purple','blue','cyan4','red'))
```

```{r}
muestra_final_barberos <- c(muestra1, muestra2, muestra3)
summary(muestra_final_barberos)
```




## Distribución promedio del número de barberos/peluqueros/estilistas en la ciudad de Medellín


```{r}
plot(sort(unique(c(muestra1,muestra2, muestra3))),res4,type='l',col='red', pch=19, main="Distribución del número de barberos, peluqueros  y estilistas en la ciudad de Medellín", ylab = "Densidad", xlab = "Cantidad")
grid()
```



### Datos gráfico a mano alzada sobre el número de clientes que atienden barberos/peluqueros/estilistas de la ciudad de Medellín

```{r}
Num_clientes <- read_excel("Num_clientes.xlsx")
Num_clientes <- data.frame(Num_clientes)
```

```{r}
head(Num_clientes)
```


## Gráfico de las distribuciones aprioris en cada uno de los expertos y su promedio

distribución del número de servicios en un mes  para el Experto 1

```{r}
plot(Num_clientes$Num_clientes, Num_clientes$Experto1, type='l',ylab='Densidad',xlab='Cantidad de servicios en un mes', pch=19, col="purple", main="distribución del número de servicios que ofrece en un mes un peluquero dado por el Experto 1")
grid()
```



distribución del número de servicios en un mes  para el Experto 2

```{r}
plot(Num_clientes$Num_clientes, Num_clientes$Experto2, type='l',ylab='Densidad',xlab='Cantidad de servicios en un mes', pch=19, col="blue", main="distribución del número de servicios que ofrece en un mes un peluquero dado por el Experto 2")
grid()
```



distribución del número de servicios en un mes  para el Experto 3

```{r}
plot(Num_clientes$Num_clientes, Num_clientes$Experto3, type='l',ylab='Densidad',xlab='Cantidad de servicios en un mes', pch=19, col="purple", main="distribución del número de servicios que ofrece en un mes un peluquero dado por el Experto 3")
grid()
```


Distribución del número promedio de servicios por mes en la ciudad de Medellín

```{r}
promedio_clientes <- rowMeans(data.frame(Num_clientes$Experto1, Num_clientes$Experto2, Num_clientes$Experto3))
```


```{r}
plot(Num_clientes$Num_clientes,promedio_clientes,type='l',col='red', pch=19)
grid()
```



Distribución del número de servicios por mes y su promedio

```{r}
# Proporciones en cada una de las muestras
res1<-prop.table(Num_clientes$Experto1)
res2<-prop.table(Num_clientes$Experto2)
res3<-prop.table(Num_clientes$Experto3)

# Mezclando muestras de los expertos
res4<-prop.table(promedio_clientes)
```

```{r, fig.align="center"}
plot(Num_clientes$Num_clientes, res1, type='l',ylab='Densidad',xlab='Cantidad de Barberos/peluqeros/estilistas', ylim=c(0,0.1), pch=19, col="purple")
title(main='Número de servicios en un mes de especialistas en cabello masculino')
points(Num_clientes$Num_clientes,res2,type='l',col='blue', pch=19)
points(Num_clientes$Num_clientes,res3,type='l',col='cyan4', pch=19)
points(Num_clientes$Num_clientes,res4,type='l',col='red', pch=19)
grid()
legend("topright",c('Experto 1','Experto 2','Experto3','Promedio'),lty=c(1,1,1,1),
col=c('purple','blue','cyan4','red'))
```



# Simulación

Se saca una muestra de tamaño 1500 con reemplazo de la información suministrada por el experto 1

```{r}
#Muestra experto 1
Nsim <-1000
n.seguridad1 <- 1.5
muestra1<-sample(Num_clientes[,1],Nsim*n.seguridad1,replace=T,prob=Num_clientes$Experto1)
```

<br>

Se saca una muestra de tamaño 7000 con reemplazo de la información suministrada por el experto 2

```{r}
Nsim <-1000
n.seguridad2 <- 7
muestra2<-sample(Num_clientes[,1],Nsim*n.seguridad2,replace=T,prob=Num_clientes$Experto2)
```

<br>

Se saca una muestra de tamaño 4000 con reemplazo de la información suministrada por el experto 3

```{r}
Nsim <-1000
n.seguridad3 <- 4
muestra3<-sample(Num_clientes[,1],Nsim*n.seguridad3,replace=T,prob=Num_clientes$Experto3)
```

```{r}
# Mezclando muestras de los expertos
res4<-prop.table(table(c(muestra1,muestra2, muestra3)))
res4
```

<br>



Distribución del número de barberos para los tres expertos y su promedio

```{r, fig.align="center"}
plot(prop.table(table(muestra1)), type='l',ylab='Densidad',xlab='Cantidad de Barberos/peluqeros/estilistas', pch=19, col="purple", lwd = 1)
title(main='Número de expertos en cabellos masculinos en la ciudad de Medellín')
points(prop.table(table(muestra2)),type='l',col='blue', pch=19, lwd = 1)
points(prop.table(table(muestra3)),type='l',col='cyan4', pch=19,lwd = 1)
points(sort(unique(c(muestra1,muestra2, muestra3))),res4,type='l',col='red', pch=19, lwd = 2)
grid()
legend("topright",c('Experto 1','Experto 2','Experto3','Promedio'),lty=c(1,1,1,1),
col=c('purple','blue','cyan4','red'))
```

```{r}
muestra_final_clientes <- c(muestra1, muestra2, muestra3)
summary(muestra_final_clientes)
```




## Distribución promedio del número de barberos/peluqueros/estilistas en la ciudad de Medellín


```{r}
plot(sort(unique(c(muestra1,muestra2, muestra3))),res4,type='l',col='red', pch=19, main="Distribución del número de barberos, peluqueros  y estilistas en la ciudad de Medellín", ylab = "Densidad", xlab = "Cantidad")
grid()
```



# Elicitación via muestras hipoteticas del costo por servicio

```{r}
Precios <- read_excel("Ingresos.xlsx")
Precios <- data.frame(Precios)
```

```{r}
head(Precios)
tail(Precios)
```


```{r}
indices <- which(Precios$Costo%%500==0) 
Precios <- Precios[indices,]
```

```{r}
plot(Precios$Costo, Precios$Experto1, type = "l", col="purple", main="Distribución costo servicio experto1")
```


```{r}
plot(Precios$Costo, Precios$Experto2, type = "l", col="blue", main="Distribución costo servicio experto2")
```


```{r}
plot(Precios$Costo, Precios$Experto3, type = "l", col="cyan4", main="Distribución costo servicio experto3")
```



```{r}
res <- data.frame(Precios$Experto1, Precios$Experto2, Precios$Experto3)
promedio_Precios <- rowMeans(res)
```


Distribución del pago por servicio para los tres expertos y su promedio

```{r, fig.align="center"}
plot(Precios$Costo, Precios$Experto1, type='l',ylab='Densidad',xlab='Costos', pch=19, col="purple", ylim = c(0, 450))
title(main='Pago por servicio promedio')
points(Precios$Costo,Precios$Experto2,type='l',col='blue', pch=19)
points(Precios$Costo,Precios$Experto3,type='l',col='cyan4', pch=19)
points(Precios$Costo, promedio_Precios, col="red", pch=19, type = "l")
#points(sort(unique(c(medias1,medias2, medias3))),res4,type='l',col='red', pch=19)
grid()
legend("topright",c('Experto 1','Experto 2','Experto3','Promedio'),lty=c(1,1,1,1),
col=c('purple','blue','cyan4','red'))
```


# Simulaciones


```{r}
Nsim<-1000
n.seguridad1 <- 1.5
n.seguridad2 <- 7
n.seguridad3 <- 4
```


```{r}
muestra1<-apply(matrix(
  sample(Precios$Costo,Nsim*n.seguridad1*(n.seguridad1-0.5),replace=T,prob=Precios$Experto1),
  ncol=n.seguridad1),1,mean)
```


```{r}
summary(muestra1)
```


```{r}
muestra2<-apply(matrix(
  sample(Precios$Costo,Nsim*n.seguridad2^2,replace=T,prob=Precios$Experto2),
  ncol=n.seguridad2),1,mean)
```

```{r}
summary(muestra2)
```


```{r}
muestra3<-apply(matrix(
  sample(Precios$Costo,Nsim*n.seguridad3^2,replace=T,prob=Precios$Experto3),
  ncol=n.seguridad3),1,mean)
```

```{r}
summary(muestra3)
```

```{r}
# Mezclando muestras de los expertos
res4<-prop.table(table(c(muestra1,muestra2, muestra3)))
```

<br>



Distribución del número de barberos para los tres expertos y su promedio

```{r, fig.align="center"}
plot(prop.table(table(muestra1)), type='l',ylab='Densidad',xlab='Cantidad de Barberos/peluqeros/estilistas', pch=19, col="purple", ylim = c(0, 0.05), lwd = 1)
title(main='Número de expertos en cabellos masculinos en la ciudad de Medellín')
points(prop.table(table(muestra2)),type='l',col='blue', pch=19, lwd = 1)
points(prop.table(table(muestra3)),type='l',col='cyan4', pch=19,lwd = 1)
points(sort(unique(c(muestra1,muestra2, muestra3))),res4,type='l',col='red', pch=19, lwd = 2)
grid()
legend("topright",c('Experto 1','Experto 2','Experto3','Promedio'),lty=c(1,1,1,1),
col=c('purple','blue','cyan4','red'))
```


```{r}
plot(sort(unique(c(muestra1,muestra2, muestra3))),res4,type='l',col='red', pch=19, lwd = 2)
grid()
```




```{r}
muestra_final_Precios <- c(muestra1, muestra2, muestra3)
summary(muestra_final_Precios)
```





```{r}
par(mfrow=c(2,2))
hist(muestra1,xlab='Costo del servicio', ylab='Densidad', main='Experto1', col="purple")

hist(muestra2,xlab='Costo del servicio', ylab='Densidad', main='Experto2', col="blue")

hist(muestra3,xlab='Costo del servicio', ylab='Densidad', main='Experto3', col="cyan4")

hist(c(muestra1, muestra2, muestra3), xlab='Costo del servicio', ylab='Densidad', main='Promedio', col="red")

```


# Calculando la distribución del ingreso total en un mes del sector


```{r}
Tam_muestra <- 1000
Numero_barberos <- sample(muestra_final_barberos, Tam_muestra, replace = T)
Numero_clientes <- sample(muestra_final_clientes, Tam_muestra, replace = T)
Precio_servicio <- sample(muestra_final_Precios, Tam_muestra, replace = T)

df <- data.frame(Numero_barberos, Numero_clientes, Precio_servicio)


Ingresos_sector <- apply(df, 1, prod)
summary(Ingresos_sector)

```

```{r}
plot(density(Ingresos_sector))
```



```{r}
hist(Ingresos_sector)
```






